【裁判字號】    89,易,441
【裁判日期】    890828
【裁判案由】    侵占
【裁判全文】
臺灣嘉義地方法院刑事判決                          八十九年度易字第四四一號
    公  訴  人  臺灣嘉義地方法院檢察署檢察官
    被      告  甲○○
右列被告因侵占案件，經檢察官提起公訴（八十九年度偵緝字一０五號），本院判決
如左：
    主  文
甲○○意圖為自己不法之所有，而侵占自己持有他人之物，處罰金仟元，如易服勞
役，以佰元折算壹日。緩刑貳年。
    事  實
一、甲○○於八十七年三月十三日，至嘉義市○○路五八八號一樓，向乙○○所經營
    之大象機車出租行，租得車牌號碼ＴＫＲ─三七九號輕型機車一部，約定租期一
    日，詎租期屆滿後，甲○○意圖為自己不法之所有，在嘉義市境內某地，易持有
    為己有而侵占該輛輕型機車，並騎至台中借其友人，且行蹤不定，致乙○○無從
    催討。
二、案經乙○○訴請臺灣嘉義地方法院檢察署檢察官偵查起訴。
    理  由
一、訊據被告甲○○僅承認於右揭時地租車未還之事實，核與被害人乙○○指述情節
    相符，並有租賃契約書、存證信函及營利事業登記證影本各一份附卷可資佐證，
    雖被告矢口否認侵占犯行，辯稱：伊租得機車二天後，騎到台中，借給朋友，嗣
    該朋友說機車放在她家被偷，伊無侵占犯意云云。惟查被告所辯機車遭竊一節，
    並無失竊報案紀錄可查，且被告向告訴人租用機車期限為一日，業據告訴人供明
    在卷，並有契約書可憑，被告借用二天欲騎至台中時，租賃期限已屆至，依約應
    返還告訴人或繳付租金再向告訴人續租，豈被告竟未通知告訴人，再觀其騎至台
    中後，擅自借其朋友，對其應負之返還機車、給付租金之義務，均不在意，且其
    行蹤不定，使告訴人無法無法催討，顯見被告於租期屆滿後，顯有為自己不法所
    有之意圖及將機車易持有為己有之意甚明。是被告所辯，顯係卸責之詞，不足採
    信，本件事證明確，其犯行堪以認定。
二、核被告所為，係犯刑法第三百三十五條第一項之侵占罪。爰審酌被告於租車年僅
    十八，智慮淺簿，及其品行、犯罪之動機、目的、手段、所生危害、系爭機車之
    價值、及已與被害人達成和解，願賠償新台幣三萬元，當庭已給付二萬元，另一
    萬元分期給付，有和解書影本一份附卷可稽，被害人並具狀表明不追究被告刑責
    等一切情狀，量處如主文所示之刑，並諭知易服勞役之折算標準，以示懲儆。又
    被告前未曾受有期徒刑以上刑之宣告，因一時失慮，偶罹刑典，事後並已與告訴
    人和解，且當庭陳稱知悉此種行為違法，深具悔意，經此刑之宣告後，應知警惕
    而無再犯之虞，本院因認暫不執行其刑為當，予以宣告緩刑二年，用啟自新。
據上論斷，應依刑事訴訟法第二百九十九條第一項前段，刑法第三百三十五條第一項
、第四十二條第二項，罰金罰鍰提高標準條例第一條前段、第二條，判決如主文。
本案經檢察官游悅晨到庭執行職務
中      華      民      國    八十九    年      八      月    二十八    日
                                      臺灣嘉義地方法院刑事第二庭
                                          法  官  趙  文  淵
右正本證明與原本無異。
如不服本判決，應於判決送達後十日內，向本院提出上訴狀。
中      華      民      國    八十九    年      八      月    二十八    日
                                          書記官  張  振  崑


司法院資訊處製作；財團法人民間司法改革基金會備份。
